【裁判字號】    98,交抗,1423
【裁判日期】    980630
【裁判案由】    違反道路交通管理處罰條例
【裁判全文】
臺灣高等法院交通事件裁定            98年度交抗字第1423號
抗  告  人
即受處分人  甲○○
上列抗告人因違反道路交通管理處罰條例案件，不服臺灣宜蘭地
方法院，中華民國97年11月6 日所為裁定（97年度交聲字第198
號），提起抗告，本院裁定如下：
    主  文
抗告駁回。
    理  由
一、原裁定以：
  (一)原處分意旨略以：異議人即受處分人甲○○於民國（下同）
    97年5 月21日上午10時21分許，駕駛1151-KK 號車行經國道
    1 號公路南向建國入口匝道處，因行駛路肩，為國道公路警
    察局第一警察隊以公警局交字第Z00000000 號舉發違反道路
    交通管理事件通知單，舉發其違反道路交通管理處罰條例第
    33條第1 項第9 款規定，爰依上開規定，裁處異議人新臺幣
    （下同）4,000 元罰鍰，並依同條例第63條第1 項規定記違
    點數1 點等語。
  (二)異議意旨略以：當時異議人於97年5 月21日上午10時許，由
    建國交流道匯入國道1 號高速公路時，係行駛第三線外線車
    道，伊雖然知悉在匝道管制之紅綠燈前100 公尺，道路縮減
    成二線道，但當天係因為車流量很大，伊由第三線道一直切
    不進去第二線道，直至由三線道縮減成二線車道的那點，伊
    同時看到前方有國道警察，仍往前駕駛約5-10公尺，才切入
    第二線車內，否則一般正常駕駛人看到警察怎麼敢違規呢？
    故為此聲明異議云云。
  (三)按汽車行駛於高速公路、快速公路或設站管制之道路，不遵
    使用限制、禁止、行車管制及管理事項之管制規則而有未依
    規定使用路肩者，處汽車駕駛人新臺幣3 千元以上6 千元以
    下罰鍰，道路交通管理處罰條例第33條第1 項第9 款定有明
    文。
  (四)經查：
  1.異議人之車牌號碼1151-KK 號自用小客車於97年5 月21日上
    午10時21分許，違規行駛國道1 號公路南向建國入口匝道外
    側路肩之事實，業據證人即本件製單舉發之警員卓達棋於原
    審調查時結證屬實（見原審卷第16至17頁），而異議人亦不
    否認上情，則異議人於上開時、地，違法行駛路肩之違規行
    為，足以認定。
  2.異議人固以前詞置辯。然觀諸證人卓達棋證稱：「當時我是
    在國道一號南下建國入口匝道，當時巡邏車是停在外側路肩
    ，執行取締違規行駛路肩的勤務，當時的匝道儀控燈是紅燈
    轉成綠燈，主線道的兩個車道車都還沒有動，路肩就有一部
    1151-KK 租小客從路肩衝出來，見狀我就攔停該車，並告知
    其違規事實，並告知路肩沒有開放，當時違規人跟我說他是
    切不進來，我跟他說現在車多，為何不放慢速度等待後再切
    進來，他跟我說他只有走一點點路肩，我還是依規定舉發他
    違規行駛路肩，這是當時取締的經過」，「當時的狀況是匝
    道儀控是紅燈，所有的車子都在等待，只有他的車子是在行
    進在加速車道，正常的情況縱使內、外車道的車輛因為儀控
    燈是紅燈而停止，行駛在加速車道的車子應該要放慢速度，
    找機會進入主線車道，因為此時的路權是在主線車道的車輛
    （當庭繪製相關位置圖附卷），可是異議人後來行駛超越加
    速車道而進入外側路肩，此舉屬於違規行為。即異議人應該
    放慢速度等待機會切入主線車道，但是我看到本件異議人是
    加速行駛在外側路肩，等看到我攔停他時才趕快切入外側車
    道」，「（問：你看到異議人加速行駛在路肩時，當時兩主
    線道的車子是否在行進間？）剛起步，速度不快」，「（問
    ：異議人後面還有車輛？）有，但是車子都是在加速車道裡
    面等待切入主線道」等語可知，案發當時國道1 號公路南向
    建國入口匝道處之儀控燈係由紅燈轉成綠燈，主線道的兩個
    車道上之車輛剛起步，速度不快，故行駛在加速車道上之車
    輛自應放慢速度，等待時機進入主線車道。異議人明知上情
    ，卻不遵守交通規則，反而加速行駛在外側路肩，直到為警
    攔停時才切入外側車道，由此足徵異議人有違規行駛路肩之
    故意甚明。異議人前揭辯解，尚不足採為有利之認定。
  (五)綜上所述，原處分機關依道路交通管理處罰條例第33條第1
    項第9 款規定，裁處異議人4,000 元罰鍰，並依同條例第63
    條第1 項規定，記違規點數1 點，核與上開規定無違。本件
    聲明異議為無理由，應予駁回。
二、經核原裁定上開認事用法，洵無違誤。抗告人即受處分人甲
    ○○猶執前詞，否認有上開違規行為，僅辯稱：原裁定內容
    與事實不符云云。惟查：抗告人即受處分人甲○○確實有於
    97年5 月21日上午10時21分許，駕駛1151-KK 號車行經國道
    1 號公路南向建國入口匝道處，因行駛路肩，為國道公路警
    察局第一警察隊員警卓達棋舉發其「行駛高速公路違規使用
    路肩」之違規事實，原裁定已詳述認定抗告人違規之理由及
    事證，並說明原處分於法有據，已如前述，抗告人抗告理由
    僅稱空言指摘原裁定與事實不符，而未能提出其他證據足供
    本院調查審酌，是抗告人所辯並不足以影響認定抗告人違規
    之事實，是抗告人前開所辯，不足採信，其抗告為無理由，
    應予駁回。
據上論結，應依道路交通案件處理辦法第26條，刑事訴訟法第41
2條，裁定如主文。
中    華    民    國    98    年    6     月    30    日
                  刑事第十四庭  審判長法  官  陳志洋
                                      法  官  謝靜恒
                                      法  官  謝靜慧
以上正本證明與原本無異。
不得再抗告。
                                      書記官  陳泰寧
中    華    民    國    98    年    7     月    7     日


司法院資訊處製作；財團法人民間司法改革基金會備份。
